【裁判字號】    97,聲,1894
【裁判日期】    970815
【裁判案由】    停止執行
【裁判全文】
臺灣臺中地方法院民事裁定
聲  請  人  金樹蓆業股份有限公司
法定代理人  甲○○
相  對  人  臺灣新光商業銀行股份有限公司
法定代理人  乙○○
上列當事人間聲請停止執行事件，本院裁定如下：
    主    文
聲請人供擔保新臺幣壹佰貳拾伍萬元後，本院九十六年執字第七
五五二九號執行事件就坐落臺中縣神岡鄉○○○段后寮小段第二
九之三二九、二九之四四三、二九之四五三地號土地上之未辦理
保存登記建物即門牌號碼臺中縣神岡鄉○○路三五０號房屋之強
制執行程序，於本院九十七年度訴字第一八四一號事件判決確定
、和解或撤回起訴前應暫予停止。
    理      由
一、按有回復原狀之聲請或提起再審或異議之訴，或對於和解為
    繼續審判之請求，或提起宣告調解無效之訴，撤銷調解之訴
    ，或對於許可強制執行之裁定提起抗告時，法院因必要情形
    ，或依聲請定相當並確實之擔保，得為停止強制執行之裁定
    ，強制執行法第18條第2項定有明文。又法院依強制執行法
    第18條第2項定擔保金額而准許停止強制執行之裁定者，該
    項擔保係備供債權人因停止執行所受損害之賠償，其數額應
    依標的物停止執行後，債權人未能即時受償或利用該標的物
    所受之損害額，或其因另供擔保強制執行所受之損害額定之
    ，非以標的物之價值或其債權額為依據（最高法院91年度臺
    抗字第429號、87年度臺抗字第580號、87年度台抗字第529
    號、86年度臺抗字第442號裁定意旨參照）。
二、本件聲請人以其向本院提起第三人異議之訴事件為理由，聲
    請裁定停止本院96年度執字第75529號執行事件之強制執行
    程序（下稱系爭執行事件）。經查：(一)聲請人就上開強制執
    行事件，業以相對人為主文所示建物所有人為由，提起第三
    人異議之訴，經本院97年度訴字第1841號受理在案，則聲請
    人以其已提起第三人異議之訴為由，依強制執行法第18條第
    2項之規定，聲請供擔保停止強制執行，即屬有據。(二)本件
    相對人請求強制執行之執行名義所示債權金額為新臺幣（下
    同）17,219,123元及利息、違約金，業經本院依職權調取該
    強制執行案卷查明無誤，而聲請人據以停止強制執行之標的
    其價值則為769萬元，低於強制執行債權額，有建物鑑定表
    及本院民事執行處詢價通知函附於執行卷可證，則相對人因
    停止執行所受之損失，自為相對人遲延收取期間內，依主文
    所示執行標的價值計算法定利息之損失。(三)本案訴訟至三審
    終結確定之期間可推定為4年4個月（參照各級法院辦案期限
    實施要點第2條規定：民事通常程序第一審審判案件期限1年
    4個月、民事第二審審判案件期限2年、民事第三審審判案件
    期限1年），依此計算，則相對人因停止強制執行未能即時
    受償之可能損失金額為1,249,625元「計算式如下：769萬元
    ×5％×（4年＋4/12）＝1,249,625元，小數點以下四捨五
    入」，本院認為聲請人應提供之擔保金以125萬元為適當，
    爰裁定如主文第一項所示。
三、爰依強制執行法第十八條第二項，裁定如主文。
中    華    民    國    97    年    8    月     15   日
                  民事第一庭    法  官  陳學德
正本係照原本作成如不服本裁定應於送達後10日內向本院提出抗
告狀，並繳納抗告費新臺幣1,000元。
中    華    民    國    97    年    8    月    18    日
                                書記官


司法院資訊處製作；財團法人民間司法改革基金會備份。
